臺灣臺北地方法院民事判決　　　　　 　 96年度訴字第186號
原　　　告　　台北富邦商業股份有限公司
法定代理人　　甲○○
訴訟代理人　　乙○○
被　　　告　　十九元咖啡有限公司
兼法定代理人　己○○
被　　　告　　戊○○
　　　　　　　丙○○原名丁○.
上列當事人間請求清償借款事件，本院於民國96年 1月30日言詞
辯論終結，判決如下：
    主      文
被告應連帶給付原告新臺幣伍拾參萬參仟肆佰陸拾肆元，及自民
國九十五年十二月十五日起至清償日止，按週年利率百分之六．
三四計算之利息，並自民國九十六年一月十六日起至清償日止，
按週年利率百分之六．三四計付違約金。
訴訟費用由被告連帶負擔。
本判決第一項於原告以新臺幣壹拾柒萬玖仟元或等值之中央政府
建設公債九十三年度甲類第七期債票供擔保後，得假執行。
    事實及理由
一、按當事人得以合意定第一審管轄法院，但以關於由一定法律
    關係而生之訴訟為限，前項合意，應以文書證之，民事訴訟
    法第24條定有明文。本件兩造已於保證書第 3條及約定書第
    11條約定，同意以本院為第一審管轄法院，則本院就本件訴
    訟自有管轄權。
二、原告起訴主張：被告十九元咖啡有限公司（以下簡稱十九元
    咖啡公司）於民國94年9月2日邀同被告己○○、戊○○及丙
    ○○（原名丁○○）為連帶保證人，向原告借款新臺幣（下
    同）100 萬元，借款期限自借款初次撥付日起至97年9月1日
    止，並約定利息按週年利率6%機動計息，現按週年利率6.34
    % 計算之利息，自借款日起，以1個月為1期，依年金法計算
    月付金，按月平均攤還本息，並約定被告如未按期償還本金
    或利息時，逾期在6個月以內者，按上開利率10%，逾期超過
    6個月者，按上開利率20%計付違約金，且如有停止營業時，
    被告即喪失期限利益，借款視為全部到期。詎被告十九元咖
    啡公司自95年8月7日起即停止營業，尚有本金 535,464元迄
    未清償，依兩造約定書第6條第2款約定，被告已喪失期限利
    益，借款視為全部到期，原告爰依消費借貸及連帶保證之法
    律關係，提起本訴等情。並於本院聲明：如主文第 1項所示
    。
三、得心證之理由：本件被告十九元咖啡公司、己○○、戊○○
    及丙○○對原告之主張均不爭執，被告依法即應負連帶清償
    責任。又原告主張之上開事實，業據其提出保證書、借據、
    約定書、公司基本資料查詢、公司設立登記表等影本各 1件
    等件為證，核屬相符，堪信原告之主張為真實。從而，原告
    依據消費借貸及連帶保證之法律關係，請求被告連帶給付53
    5,464元及如主文第1項所示之利息、違約金，為有理由，應
    予准許。另原告陳明願供擔保請准宣告假執行，經核並無不
    合，爰酌定相當擔保金額准許之。
四、據上論結，本件原告之訴為有理由，依民事訴訟法第 385條
    第1項前段、第390條第2項、第85條第2項，判決如主文。
中　  華  　民  　國　　96 　 年　   1    月    31    日
                  民事民二庭    法　官　楊代華
以上正本係照原本作成
如對本判決上訴，須於判決送達後20日內向本院提出上訴狀
中　  華  　民  　國　　96 　 年　   1    月    31    日
                                書記官  許婉如
